# 关于产业园投资项目的核算

提问人：yxc998 时间：2021-03-02 08:36:00
@chenyiwei 陈版，您好！关于某产业园项目核算想跟您请教一下，具体如下：
某公司在某城市投资建设一产业园项目，由于该产业园（工业厂房）位于某四线城市，不具备长期持有的价值，该公司运营方案是将以租代售，前三年出租（已签订租赁协议），后期边租边售，并计划3-9年逐步去化。
问：1.该房产应该是作为开发产品核算，还是作为投资性房地产核算；我个人理解，该房产建设的目的是为了对外出售，对外出租只是暂时性、阶段性安排，不应作为投资性房地产核算。
2.根据与当地政府协议，政府给予优惠政策，政府按照建设成本（不含土地）50%分次给予补贴，具体到该项目，该补贴如何进行账务处理。
谢谢！

回答人：chenyiwei
1 、基本赞同你的理解，作为开发产品列入存货。对于目前暂时用于出租的开发产品，应转入专门设置的“出租开发产品”科目，并需计提摊销，与租金收入相配比。出租开发产品对外出售时，正常确认收入、成本。
2 、由于补贴金额是根据建设成本的一定比例计算的，所以可以认为是与存货相关的政府补助。收到时计入递延收益，后续根据开发产品成本结转销售成本的情况，采用系统、合理的方式将其转入各年度的其他收益。